臺灣高等法院臺南分院刑事裁定　　　　　九十一年度聲再字第一五號　 孝股
　　再審聲請人
　　即受判決人　甲○○
　　送達代收人　乙○○
右列聲請人因偽造文書等案件，對於本院九十年度上訴字第一五五三號中華民國九十
一年四月十六日確定判決（臺灣臺南地方法院八十九年度訴字第一九三號、臺灣臺南
地方法院檢察署八十八年度偵緝字第七八六號），聲請再審，本院裁定如左：
      主  文
再審之聲請駁回。
      理  由
一、聲請意旨略稱：原判決將行政院衛生署檢送之八十四年二月十七日衛署醫字第八
    四００三九二六函影本，作為衛生署之承辦公務員已將被告申請補發證書之遺失
    事由登載於職務上掌管之公文書證明。然再審聲請人之辯護人於九十一年四月二
    日提出於原審之上訴理由（二）狀中指出：衛生署上開函中檢附之「刊登公報公
    文函稿」中，就補發証書之原因，只印有二個制式選項，即「遺失」與「破損」
    。是若承辦人確曾圈選「遺失」或塗銷「破損」之選項，謂其已有「不實之登載
    」，或尚有據。然查上開公報公文函稿，承辦人員並未就上開二個制式選項而有
    任何選擇之表明，則其並未登載不實事項，可謂至明之事實。詎原判決率以上開
    文件作為公務員已為不實登載之証明，致使有利於被告之證據反而變成被告之罪
    證，而其理由，則未見原判決有所敘明，參照最高法院二十四年七月第一０三號
    決議，原判決顯有「對已提出之證據而被捨棄不採用，未敘明其理由」，應認為
    漏未斟酌。自屬刑事訴訟法第四百二十一條之再審事由，爰依法提起本件再審之
    聲請云云。
二、按不得上訴第三審法院之案件，其經第二審確定之有罪判決，如就足生影響於判
    決之重要證據漏未審酌者，得為受判決人之利益，聲請再審，刑事訴訟法第四百
    二十一條固定有明文。惟所謂重要證據漏未審酌，係指第二審判決前已經提出之
    重要證據未予審酌，且該證據必須可認為足以動搖原判決事實之認定者始足當之
    ，苟該證據業已提出經原確定判決予以指駁，並敘明捨棄不採之理由，或縱提出
    未斟酌，惟如經斟酌亦不足以動搖原判決者，或判決確定後始發現之證據，判決
    當時無從斟酌者，即非該條所謂重要證據漏未審酌，亦不足以構成聲請再審之事
    由，有最高法院二十八年抗字第八號、三十五年特抗字第二一號判例足資參照。
    亦即，本條所謂「足生影響於判決之重要證據漏未審酌」，係指當事人於第二審
    法院判決前，已發現而提出之證據，足以影響、變更判決結果，而法院漏未審酌
    而言。如第二審法院依調查之結果，本於論理法則、經驗法則，取捨證據、認定
    事實者，則不包括之。
三、原確定判決即本院九十年度上訴字第一五五三七號判決，綜合調查證據之結果，
    認聲請人即受判決人甲○○明知其醫師證書為林文俊所留置，並未遺失，竟於八
    十四年二月四日，向行政院衛生署謊報其醫師證書遺失申請補發，致使該署承辦
    之公務員將甲○○遺失醫師證書之不實事項，登載於職務上所掌之公文書，據以
    發給甲○○之醫師證書，足以生損害於該署對於醫師證照管理之正確性，而駁回
    聲請人之上訴。已詳敘認定犯罪事實之依據及憑以認定之理由，並對聲請人否認
    犯罪之辯詞，如何不足採信，均已依據卷內資料予以指駁及說明，有上開判決一
    份附卷可稽。聲請人雖以：前開衛生署開函中檢附之「刊登公報公文函稿」中，
    就補發証書之原因，只印有二個制式選項，即「遺失」與「破損」。然承辦之公
    務人員並未就上開二個制式選項而有任何選擇之表明，則其並未登載不實事項，
    原判決就此項足生影響於判決之重要證據漏未審酌云云。惟查：
  原判決就前開刊登公報公文函稿部分已於判決理由第二項予以認定，並敘明依該
    函稿所載，「辯護人認衛生署之承辦公務員未將被告申請補發證書之遺失事由登
    載於職務上掌管之公文書上，尚與事實不符」（見原判決第三項第六行），已就
    此項証據於判決予以審認並敘明理由，聲請人辯稱「原判決漏未審酌此項証據」
    云云，已非可採。
  再依該「刊登公報公文函稿」所載，雖主旨欄就「補發或換發」之原因，僅有「
    遺失」或「破損」二項，而該主旨欄就此二項未擇其一。但觀之該欄所載，所謂
    「補發」，應係指因該證書「遺失」而為之，另「換發」，應係因該證書「破損
    」而為之，此觀之該主旨欄所載之文義自明。再依該函稿說明欄第一項所載「依
    據陳君八十四年二月四日申請補發新證案辦理」，已明確載明係「補發」新證書
    ，而「補發」係指證書「遺失」，已如前述，則該函稿之說明欄已就其主旨欄所
    載予以說明補充，尚難以該函稿「主旨欄未就遺失或破損二項予以選項」，即認
    承辦之公務人員未將「此不實之事項登載於該公文書上」。況聲請人係以遺失為
    由而聲請補發，有其申請補發資料附於本院上訴卷足憑（見本院上訴卷第八十九
    頁），並經原判決就此項事實，依據卷証資料詳予審認。而該函稿說明欄第一項
    亦明確載明係依聲請人申請而為補發，顯見該函稿係依聲請人上開不實之申請事
    項而為登載，則聲請人「僅截取該函稿主旨欄未予選項」之事由，而就該函稿之
    說明欄已將本件「係因證書遺失」而予「補發」之補充記載忽而不論，顯無可取
    。
  綜上所述，聲請人前開所辯，並無可採，揆諸前開說明，其聲請再審之理由核與
    刑事訴訟法第四百二十一條之再審要件不合。故聲請人之聲請再審，難認為有理
    由，應予駁回。
四、據上論斷，應依刑事訴訟法第四百三十四條第一項，裁定如主文。
中      華      民      國    九十一    年      十      月    三十一    日
                                     臺灣高等法院臺南分院刑事第五庭
                                             審判長法官  鄭  文  肅
                                                   法官  王  浦  傑
                                                   法官  陳  珍  如
右正本證明與原本無異。
不得抗告。
                                             法院書記官   周  美  莉
中      華      民      國    九十一    年      十      月    三十一    日
